# 会计估计变更问题

提问人：奥迪特 11 时间：2016-12-29 10:59:27
@chenyiwei 陈老师你好，有个问题请教一下，我们做了个项目，在出具改制报告的时候，应收账款中有一笔款项由于涉诉，我们对其进行了单项计提，计提比例是根据律师意见书确定的。在出具申报报告的时候（改制截止日 831 ，申报截止日 1031 ），由于企业和该客户达成了和解协议，企业准备撤诉，企业在协议中同意减少该笔应收款的金额，预计损失的金额要多于改制时计提的坏账，我们处理的意见是出具申报报告的时候对该笔应收款按律师针对和解协议出具的意见重新计提坏账，这种处理方法合理吗？如果可以这么处理，这种情况属于会计估计变更吗？

回答人：chenyiwei
如果当初改制报告中的会计估计就其当时可获得的信息而言是合理的，则后续实际和解金额不同于原估计金额，属于原改制报告基准日后新发生的事项，不应追溯调整，而应作为两个报告间隔期内新发生的事项，其影响记入该期间的损益。